---
title: "Caída de prestaciones (creación de funciones para gráficos)"
output: 
---

```{r RMD SETTINGS, message=FALSE, warning=FALSE}
rm(list = ls()); gc() 
knitr::opts_knit$set(root.dir = "C:/Users/sflor/Documents/Data IMED/Prestaciones/")
```

```{r LIBRERIAS, message=FALSE, warning=FALSE}
library(disk.frame)
library(data.table)
library(tidyverse)
library(lubridate)
library(ggpubr)
```

# 1. Datos
```{r DISK.FRAME SETTINGS, message=FALSE, warning=FALSE}
setup_disk.frame(workers = 3)
options(future.globals.maxSize = Inf)
```

```{r LOAD DATA YEAR, message=F}
path_to_files <- "C:/Users/sflor/Documents/Data IMED/Prestaciones"

list_files <- list.files(path = path_to_files, 
                         pattern = "txb_resumenprestacion_u2020", 
                         full.names = TRUE) 

system.time(dat.2020 <- csv_to_disk.frame(infile = list_files,
                                     backend = "data.table",
                                     colClasses = list(character = c("coditem") )))

list_files <- list.files(path = path_to_files, 
                         pattern = "txb_resumenprestacion_u2019", 
                         full.names = TRUE) 

system.time(dat.2019 <- csv_to_disk.frame(infile = list_files,
                                     backend = "data.table",
                                     colClasses = list(character = c("coditem") )))

list_files <- list.files(path = path_to_files, 
                         pattern = "txb_resumenprestacion_u2018", 
                         full.names = TRUE) 

system.time(dat.2018 <- csv_to_disk.frame(infile = list_files,
                                     backend = "data.table",
                                     colClasses = list(character = c("coditem") )))

#system.time(dat <- as.data.table(dat.2020))

rm(list_files, path_to_files)
```

```{r PRESTACIONES}
prestaciones <- fread("C:/Users/sflor/Documents/Data IMED/Diccionarios/dom_codprestacion_000", encoding = "UTF-8")
#prestaciones[order(grupo_prest), grupo_prest] %>% unique()
#restaciones[cod_prest %in% c(0401010, 0401110, 0404026, 0401093, 1801001, 1801053, 1801054, 1801006, 1801007, 0404025, 
#                             0373164, 0306819, 0305691, 0306169, 0305690, 0301041, 0307811, 0801806, 0801001)]
#prestaciones[grupo_prest == 27]

```

```{r TRAZADORAS, eval = FALSE}
#(codprestacion %in% c(0401010, 0401110, 0404026, 0401093, 1801001, 1801053, 1801054, 1801006, 1801007, 0404025, 
#                      0373164, 0306819, 0305691, 0306169, 0305690, 0301041, 0307811, 0801806, 0801001)) %>%
```


# 2. Ejemplo para un caso: limpieza de datos y gráficos 

Construimos tablas de ejemplo con una las prestaciones trazadoras para conocer el tiempo que demora ejecutar el código


## 2.1 datos codprestacion == 0301041 & año 2020

## 2.1.1 sin variables de caracterización

```{r}
system.time(dat.pres.2020 <- dat.2020 %>% 
  srckeep(c("cantidad", "fecemision", "codprestacion")) %>% 
  filter(codprestacion == 0301041) %>% 
  mutate(date = as.Date(fecemision),
         week = lubridate::week(date),
         year = lubridate::year(date),
         date_wk = as.POSIXct(paste(1, week, year, sep = "-" ), format = "%u-%U-%Y" )
         ) %>%
  group_by(date_wk, codprestacion) %>%
  summarise(n_prestacion = sum(cantidad, na.rm = T)) %>%
  collect)
#   user  system elapsed 
#   1.00    0.02    7.47 
```

## 2.1.2 por sexo

```{r}
system.time(dat.pres.2020 <- dat.2020 %>% 
  srckeep(c("cantidad", "fecemision", "codprestacion", "sexobeneficiario")) %>% 
  filter(codprestacion == 0301041) %>% 
  mutate(date = as.Date(fecemision),
         week = lubridate::week(date),
         year = lubridate::year(date),
         date_wk = as.POSIXct(paste(1, week, year, sep = "-" ), format = "%u-%U-%Y" )
         ) %>%
  group_by(date_wk, codprestacion, sexobeneficiario) %>%
  summarise(n_prestacion = sum(cantidad, na.rm = T)) %>%
  collect)
#   user  system elapsed 
#   0.97  0.0    5.64
```

## 2.1.3 por sexo y edad, graficando sexo

```{r}
system.time(dat.pres.2020 <- dat.2020 %>% 
  srckeep(c("cantidad", "fecemision", "codprestacion", "sexobeneficiario", "edadbeneficiario")) %>% 
  filter(codprestacion == 0301041) %>% 
  mutate(date = as.Date(fecemision),
         week = lubridate::week(date),
         year = lubridate::year(date),
         date_wk = as.POSIXct(paste(1, week, year, sep = "-" ), format = "%u-%U-%Y" ),
         edad_cat = cut(edadbeneficiario, seq(0, 100, 10), right = F)
         ) %>%
  group_by(date_wk, codprestacion, sexobeneficiario, edad_cat) %>%
  summarise(n_prestacion = sum(cantidad, na.rm = T)) %>%
  collect)
#   user  system elapsed 
#   1.09    0.03    8.70 
```

## 2.1.4 por sexo, edad y previsión, graficando sexo

```{r}
system.time(dat.pres.2020 <- dat.2020 %>% 
  srckeep(c("cantidad", "fecemision", "codprestacion", "sexobeneficiario", "edadbeneficiario", "codfinanciador")) %>% 
  filter(codprestacion == 0301041) %>% 
  mutate(date = as.Date(fecemision),
         week = lubridate::week(date),
         year = lubridate::year(date),
         date_wk = as.POSIXct(paste(1, week, year, sep = "-" ), format = "%u-%U-%Y" ),
         edad_cat = cut(edadbeneficiario, seq(0, 100, 10), right = F),
         prevision = ifelse(codfinanciador == 455, "FONASA",
                            ifelse(codfinanciador == 3174 | codfinanciador == 2144 |codfinanciador == 1645 | 
                                     codfinanciador == 3045 | codfinanciador == 2155 | codfinanciador == 3421, "ISAPRE", "Otro"))
         ) %>%
  group_by(date_wk, codprestacion, sexobeneficiario, edad_cat, prevision) %>%
  summarise(n_prestacion = sum(cantidad, na.rm = T)) %>%
  collect)

system.time(dat.pres.2020 <- dat.2020 %>% 
  srckeep(c("cantidad", "fecemision", "codprestacion", "sexobeneficiario", "edadbeneficiario", "codfinanciador")) %>% 
  filter(codprestacion == 0301041) %>% 
  mutate(date = as.Date(fecemision),
         week = lubridate::week(date),
         year = lubridate::year(date),
         date_wk = as.POSIXct(paste(1, week, year, sep = "-" ), format = "%u-%U-%Y" ),
         edad_cat = cut(edadbeneficiario, seq(0, 100, 10), right = F),
         prevision = ifelse(codfinanciador == 455, "FONASA",
                            ifelse(codfinanciador %in% c(3174, 2144, 1645, 3045, 2155, 3421), "ISAPRE", "Otro"))
         ) %>%
  group_by(date_wk, codprestacion, sexobeneficiario, edad_cat, prevision) %>%
  summarise(n_prestacion = sum(cantidad, na.rm = T)) %>%
  collect)
#   user  system elapsed 
#  1.81    0.25   22.06

```

## 2.2 datos codprestacion == 0301041

```{r message=F, warning=F}
system.time(dat.pres.2018 <- dat.2018 %>% 
  srckeep(c("cantidad", "fecemision", "codprestacion", "sexobeneficiario", "edadbeneficiario", "codfinanciador")) %>% 
  filter(codprestacion == 0301041) %>% 
  mutate(date = as.Date(fecemision),
         week = lubridate::week(date),
         year = lubridate::year(date),
         date_wk = as.POSIXct(paste(1, week, year, sep = "-" ), format = "%u-%U-%Y" ),
         edad_cat = cut(edadbeneficiario, seq(0, 100, 10), right = F),
         prevision = ifelse(codfinanciador == 455, "FONASA",
                            ifelse(codfinanciador %in% c(3174, 2144, 1645, 3045, 2155, 3421), "ISAPRE", "Otro"))
         ) %>%
  group_by(date_wk, codprestacion, sexobeneficiario, edad_cat, prevision) %>%
  summarise(n_prestacion = sum(cantidad, na.rm = T)) %>%
  collect
)

system.time(dat.pres.2019 <- dat.2019 %>% 
  srckeep(c("cantidad", "fecemision", "codprestacion", "sexobeneficiario", "edadbeneficiario", "codfinanciador")) %>% 
  filter(codprestacion == 0301041) %>% 
  mutate(date = as.Date(fecemision),
         week = lubridate::week(date),
         year = lubridate::year(date),
         date_wk = as.POSIXct(paste(1, week, year, sep = "-" ), format = "%u-%U-%Y" ),
         edad_cat = cut(edadbeneficiario, seq(0, 100, 10), right = F),
         prevision = ifelse(codfinanciador == 455, "FONASA",
                            ifelse(codfinanciador %in% c(3174, 2144, 1645, 3045, 2155, 3421), "ISAPRE", "Otro"))
         ) %>%
  group_by(date_wk, codprestacion, sexobeneficiario, edad_cat, prevision) %>%
  summarise(n_prestacion = sum(cantidad, na.rm = T)) %>%
  collect
)

system.time(dat.pres.2020 <- dat.2020 %>% 
  srckeep(c("cantidad", "fecemision", "codprestacion", "sexobeneficiario", "edadbeneficiario", "codfinanciador")) %>% 
  filter(codprestacion == 0301041) %>% 
  mutate(date = as.Date(fecemision),
         week = lubridate::week(date),
         year = lubridate::year(date),
         date_wk = as.POSIXct(paste(1, week, year, sep = "-" ), format = "%u-%U-%Y" ),
         edad_cat = cut(edadbeneficiario, seq(0, 100, 10), right = F),
         prevision = ifelse(codfinanciador == 455, "FONASA",
                            ifelse(codfinanciador %in% c(3174, 2144, 1645, 3045, 2155, 3421), "ISAPRE", "Otro"))
         ) %>%
  group_by(date_wk, codprestacion, sexobeneficiario, edad_cat, prevision) %>%
  summarise(n_prestacion = sum(cantidad, na.rm = T)) %>%
  collect
)

system.time(dat <- rbind(dat.pres.2018, dat.pres.2019, dat.pres.2020) )

```

## 2.3 gráficos 

```{r warning=F, message=F}
prest <- prestaciones[cod_prest == 0301041, desc_prest] %>% unique()

g1 <- dat %>% 
  group_by(date_wk, codprestacion) %>%
  summarise(n_prestacion = sum(n_prestacion, na.rm = T)) %>%
  ggplot(aes(x = date_wk, y = n_prestacion)) +
  geom_line(alpha = .3) +
  geom_smooth(span = 0.1, se = F) +
  geom_point(shape = 1, alpha = .3) + 
  geom_vline(aes(xintercept = as.POSIXct(paste(1, 1, 2019, sep = "-" ), format = "%u-%U-%Y" )), linetype = 2) +
  geom_vline(aes(xintercept = as.POSIXct(paste(1, 1, 2020, sep = "-" ), format = "%u-%U-%Y" )), linetype = 2) +
  geom_vline(aes(xintercept = as.POSIXct(paste(1, 42, 2019, sep = "-" ), format = "%u-%U-%Y" )), color = "purple") +
  geom_vline(aes(xintercept = as.POSIXct(paste(1, 12, 2020, sep = "-" ), format = "%u-%U-%Y")), color = "red") +
  theme_minimal() +
  theme(axis.text.x = element_text(angle = 90, size = 7)) +
  labs(x = "Fecha", y = "N", title = prest)

g2 <- dat %>% 
  filter(sexobeneficiario %in% c("F", "M")) %>% 
  group_by(date_wk, codprestacion, sexobeneficiario) %>%
  summarise(n_prestacion = sum(n_prestacion, na.rm = T)) %>%
  ggplot(aes(x = date_wk, y = n_prestacion, color = sexobeneficiario)) +
  geom_line(alpha = .3) +
  geom_smooth(span = 0.1, se = F) +
  geom_point(shape = 1, alpha = .3) + 
  geom_vline(aes(xintercept = as.POSIXct(paste(1, 1, 2019, sep = "-" ), format = "%u-%U-%Y" )), linetype = 2) +
  geom_vline(aes(xintercept = as.POSIXct(paste(1, 1, 2020, sep = "-" ), format = "%u-%U-%Y" )), linetype = 2) +
  geom_vline(aes(xintercept = as.POSIXct(paste(1, 42, 2019, sep = "-" ), format = "%u-%U-%Y" )), color = "purple") +
  geom_vline(aes(xintercept = as.POSIXct(paste(1, 12, 2020, sep = "-" ), format = "%u-%U-%Y")), color = "red") +
  theme_minimal() +
  theme(axis.text.x = element_text(angle = 90, size = 7)) +
  labs(x = "Fecha", y = "N", color = "Sexo")

g3 <- dat %>% 
  group_by(date_wk, codprestacion, edad_cat) %>%
  summarise(n_prestacion = sum(n_prestacion, na.rm = T)) %>%
  ggplot(aes(x = date_wk, y = n_prestacion, color = edad_cat)) +
  geom_line(alpha = .3) +
  geom_smooth(span = 0.1, se = F) +
  geom_point(shape = 1, alpha = .3) + 
  geom_vline(aes(xintercept = as.POSIXct(paste(1, 1, 2019, sep = "-" ), format = "%u-%U-%Y" )), linetype = 2) +
  geom_vline(aes(xintercept = as.POSIXct(paste(1, 1, 2020, sep = "-" ), format = "%u-%U-%Y" )), linetype = 2) +
  geom_vline(aes(xintercept = as.POSIXct(paste(1, 42, 2019, sep = "-" ), format = "%u-%U-%Y" )), color = "purple") +
  geom_vline(aes(xintercept = as.POSIXct(paste(1, 12, 2020, sep = "-" ), format = "%u-%U-%Y")), color = "red") +
  theme_minimal() +
  theme(axis.text.x = element_text(angle = 90, size = 7)) +
  labs(x = "Fecha", y = "N", color = "Edad")

g4 <- dat %>% 
  group_by(date_wk, codprestacion, prevision) %>%
  summarise(n_prestacion = sum(n_prestacion, na.rm = T)) %>%
  ggplot(aes(x = date_wk, y = n_prestacion, color = prevision)) +
  geom_line(alpha = .3) +
  geom_smooth(span = 0.1, se = F) +
  geom_point(shape = 1, alpha = .3) + 
  geom_vline(aes(xintercept = as.POSIXct(paste(1, 1, 2019, sep = "-" ), format = "%u-%U-%Y" )), linetype = 2) +
  geom_vline(aes(xintercept = as.POSIXct(paste(1, 1, 2020, sep = "-" ), format = "%u-%U-%Y" )), linetype = 2) +
  geom_vline(aes(xintercept = as.POSIXct(paste(1, 42, 2019, sep = "-" ), format = "%u-%U-%Y" )), color = "purple") +
  geom_vline(aes(xintercept = as.POSIXct(paste(1, 12, 2020, sep = "-" ), format = "%u-%U-%Y")), color = "red") +
  theme_minimal() +
  theme(axis.text.x = element_text(angle = 90, size = 7)) +
  labs(x = "Fecha", y = "N", color = "Prestación")

ggarrange(g1, g2, g3, g4, ncol = 2, nrow = 2)

```


# 3. Iteración ejemplo

## 3.1 Funciones

```{r}
#cod_prest <- sample(unique(prestaciones[, cod_prest]), 5)
#i <- cod_prest[1]
i <- 0301041
dat <- srckeepchunks(dat.2020, 1L)
```

### 3.1.1 Limpieza de datos

```{r}
countcod <- function(x, cod) { #donde x es el disk.frame y cod es el código de prestación
  nr <- x %>% 
  srckeep(c("codprestacion")) %>% 
  filter(.x$codprestacion == {{cod}}) %>% 
  collect() %>% 
  nrow()
  return(nr)
}


#count <- countcod(x = dat, cod = 301041)
#count
```

```{r}
cleandata <- function(data, cod) { #donde x es el disk.frame y cod es el código de prestación
  data %>% 
  srckeep(c("cantidad", "fecemision", "codprestacion", "sexobeneficiario", "edadbeneficiario", "codfinanciador")) %>% 
  filter(.data$codprestacion == {{cod}}) %>% 
  mutate(date = as.Date(fecemision)) %>%
  mutate(week = lubridate::week(date),
         year = lubridate::year(date),
         date_wk = as.POSIXct(paste(1, .data$week, .data$year, sep = "-" ), format = "%u-%U-%Y" ),
         edad_cat = cut(.data$edadbeneficiario, seq(0, 80, 10), right = F),
         prevision = as.character(ifelse(.data$codfinanciador == 455, "FONASA",
                            ifelse(.data$codfinanciador %in% c(3174, 2144, 1645, 3045, 2155, 3421), "ISAPRE", "Otro")))
         ) %>% 
  group_by(.data$date_wk, .data$codprestacion, .data$sexobeneficiario, .data$edad_cat, .data$prevision) %>%
  summarise(n_prestacion = sum(cantidad, na.rm = T)) %>%

  collect
}

dat.pres <- cleandata(data = dat, cod = i)
#summary(dat.pres)
```

```{r}
#rm(dat, dat.pres, count)
```

### 3.2 Aplicación de funciones a 1 caso completo (cod 0301041)
```{r message=F, warning=F}
i <- 101904

#Datos

dat.pres.2020 <- cleandata(data = dat.2020, cod = i)
dat.pres.2019 <- cleandata(data = dat.2019, cod = i)
dat.pres.2018 <- cleandata(data = dat.2018, cod = i)

dat.pres <- rbind(dat.pres.2018, dat.pres.2019, dat.pres.2020)
rm(dat.pres.2018, dat.pres.2019, dat.pres.2020)

#Gráficos
prest <- prestaciones[cod_prest == i, desc_prest] %>% unique()

g1 <- dat.pres %>% 
  group_by(date_wk, codprestacion) %>%
  summarise(n_prestacion = sum(n_prestacion, na.rm = T)) %>%
  ggplot(aes(x = date_wk, y = n_prestacion)) +
  geom_line(alpha = .3) +
  geom_smooth(span = 0.1, se = F) +
  geom_point(shape = 1, alpha = .3) + 
  geom_vline(aes(xintercept = as.POSIXct(paste(1, 1, 2019, sep = "-" ), format = "%u-%U-%Y" )), linetype = 2) +
  geom_vline(aes(xintercept = as.POSIXct(paste(1, 1, 2020, sep = "-" ), format = "%u-%U-%Y" )), linetype = 2) +
  geom_vline(aes(xintercept = as.POSIXct(paste(1, 42, 2019, sep = "-" ), format = "%u-%U-%Y" )), color = "purple") +
  geom_vline(aes(xintercept = as.POSIXct(paste(1, 12, 2020, sep = "-" ), format = "%u-%U-%Y")), color = "red") +
  theme_minimal() +
  theme(axis.text.x = element_text(angle = 90, size = 7)) +
  labs(x = "Fecha", y = "N", title = prest)

g2 <- dat.pres %>% 
  filter(sexobeneficiario %in% c("F", "M")) %>% 
  group_by(date_wk, codprestacion, sexobeneficiario) %>%
  summarise(n_prestacion = sum(n_prestacion, na.rm = T)) %>%
  ggplot(aes(x = date_wk, y = n_prestacion, color = sexobeneficiario)) +
  geom_line(alpha = .3) +
  geom_smooth(span = 0.1, se = F) +
  geom_point(shape = 1, alpha = .3) + 
  geom_vline(aes(xintercept = as.POSIXct(paste(1, 1, 2019, sep = "-" ), format = "%u-%U-%Y" )), linetype = 2) +
  geom_vline(aes(xintercept = as.POSIXct(paste(1, 1, 2020, sep = "-" ), format = "%u-%U-%Y" )), linetype = 2) +
  geom_vline(aes(xintercept = as.POSIXct(paste(1, 42, 2019, sep = "-" ), format = "%u-%U-%Y" )), color = "purple") +
  geom_vline(aes(xintercept = as.POSIXct(paste(1, 12, 2020, sep = "-" ), format = "%u-%U-%Y")), color = "red") +
  theme_minimal() +
  theme(axis.text.x = element_text(angle = 90, size = 7)) +
  labs(x = "Fecha", y = "N", color = "Sexo")

g3 <- dat.pres %>% 
  group_by(date_wk, codprestacion, edad_cat) %>%
  summarise(n_prestacion = sum(n_prestacion, na.rm = T)) %>%
  ggplot(aes(x = date_wk, y = n_prestacion, color = edad_cat)) +
  geom_line(alpha = .3) +
  geom_smooth(span = 0.1, se = F) +
  geom_point(shape = 1, alpha = .3) + 
  geom_vline(aes(xintercept = as.POSIXct(paste(1, 1, 2019, sep = "-" ), format = "%u-%U-%Y" )), linetype = 2) +
  geom_vline(aes(xintercept = as.POSIXct(paste(1, 1, 2020, sep = "-" ), format = "%u-%U-%Y" )), linetype = 2) +
  geom_vline(aes(xintercept = as.POSIXct(paste(1, 42, 2019, sep = "-" ), format = "%u-%U-%Y" )), color = "purple") +
  geom_vline(aes(xintercept = as.POSIXct(paste(1, 12, 2020, sep = "-" ), format = "%u-%U-%Y")), color = "red") +
  theme_minimal() +
  theme(axis.text.x = element_text(angle = 90, size = 7)) +
  labs(x = "Fecha", y = "N", color = "Edad")

g4 <- dat.pres %>% 
  group_by(date_wk, codprestacion, prevision) %>%
  summarise(n_prestacion = sum(n_prestacion, na.rm = T)) %>%
  ggplot(aes(x = date_wk, y = n_prestacion, color = prevision)) +
  geom_line(alpha = .3) +
  geom_smooth(span = 0.1, se = F) +
  geom_point(shape = 1, alpha = .3) + 
  geom_vline(aes(xintercept = as.POSIXct(paste(1, 1, 2019, sep = "-" ), format = "%u-%U-%Y" )), linetype = 2) +
  geom_vline(aes(xintercept = as.POSIXct(paste(1, 1, 2020, sep = "-" ), format = "%u-%U-%Y" )), linetype = 2) +
  geom_vline(aes(xintercept = as.POSIXct(paste(1, 42, 2019, sep = "-" ), format = "%u-%U-%Y" )), color = "purple") +
  geom_vline(aes(xintercept = as.POSIXct(paste(1, 12, 2020, sep = "-" ), format = "%u-%U-%Y")), color = "red") +
  theme_minimal() +
  theme(axis.text.x = element_text(angle = 90, size = 7)) +
  labs(x = "Fecha", y = "N", color = "Prestación")

graf <- ggarrange(g1, g2, g3, g4, ncol = 2, nrow = 2)
rm(g1, g2, g3, g4)

str_replace_all(prest, "[^[:alnum:]]", " ")
ggsave(filename = paste0("C:/Users/sflor/Dropbox/Trabajo/ANID-Covid/Analisis IMED/output/plots_prestaciones/", i, ".png"),
       plot = graf, device = "png", width = 9, height = 6, dpi = 300) 
rm(graf, dat.pres)
```

### 3.3 Aplicación de funciones iterando en 4 casos completos (cods 0301041)
```{r}
codprest <- c(0301041, 0801806, 0404025, 1801001)

i <- 0801806

for (i in codprest) {
  
#Datos

dat.pres.2020 <- cleandata(data = dat.2020, cod = i)
dat.pres.2019 <- cleandata(data = dat.2019, cod = i)
dat.pres.2018 <- cleandata(data = dat.2018, cod = i)

dat.pres <- rbind(dat.pres.2018, dat.pres.2019, dat.pres.2020)
rm(dat.pres.2018, dat.pres.2019, dat.pres.2020)

#Gráficos
prest <- prestaciones[cod_prest == i, desc_prest] %>% unique()

g1 <- dat.pres %>% 
  group_by(date_wk, codprestacion) %>%
  summarise(n_prestacion = sum(n_prestacion, na.rm = T)) %>%
  ggplot(aes(x = date_wk, y = n_prestacion)) +
  geom_line(alpha = .3) +
  geom_smooth(span = 0.1, se = F) +
  geom_point(shape = 1, alpha = .3) + 
  geom_vline(aes(xintercept = as.POSIXct(paste(1, 1, 2019, sep = "-" ), format = "%u-%U-%Y" )), linetype = 2) +
  geom_vline(aes(xintercept = as.POSIXct(paste(1, 1, 2020, sep = "-" ), format = "%u-%U-%Y" )), linetype = 2) +
  geom_vline(aes(xintercept = as.POSIXct(paste(1, 42, 2019, sep = "-" ), format = "%u-%U-%Y" )), color = "purple") +
  geom_vline(aes(xintercept = as.POSIXct(paste(1, 12, 2020, sep = "-" ), format = "%u-%U-%Y")), color = "red") +
  theme_minimal() +
  theme(axis.text.x = element_text(angle = 90, size = 7)) +
  labs(x = "Fecha", y = "N", title = prest)

g2 <- dat.pres %>% 
  filter(sexobeneficiario %in% c("F", "M")) %>% 
  group_by(date_wk, codprestacion, sexobeneficiario) %>%
  summarise(n_prestacion = sum(n_prestacion, na.rm = T)) %>%
  ggplot(aes(x = date_wk, y = n_prestacion, color = sexobeneficiario)) +
  geom_line(alpha = .3) +
  geom_smooth(span = 0.1, se = F) +
  geom_point(shape = 1, alpha = .3) + 
  geom_vline(aes(xintercept = as.POSIXct(paste(1, 1, 2019, sep = "-" ), format = "%u-%U-%Y" )), linetype = 2) +
  geom_vline(aes(xintercept = as.POSIXct(paste(1, 1, 2020, sep = "-" ), format = "%u-%U-%Y" )), linetype = 2) +
  geom_vline(aes(xintercept = as.POSIXct(paste(1, 42, 2019, sep = "-" ), format = "%u-%U-%Y" )), color = "purple") +
  geom_vline(aes(xintercept = as.POSIXct(paste(1, 12, 2020, sep = "-" ), format = "%u-%U-%Y")), color = "red") +
  theme_minimal() +
  theme(axis.text.x = element_text(angle = 90, size = 7)) +
  labs(x = "Fecha", y = "N", color = "Sexo")

g3 <- dat.pres %>% 
  group_by(date_wk, codprestacion, edad_cat) %>%
  summarise(n_prestacion = sum(n_prestacion, na.rm = T)) %>%
  ggplot(aes(x = date_wk, y = n_prestacion, color = edad_cat)) +
  geom_line(alpha = .3) +
  geom_smooth(span = 0.1, se = F) +
  geom_point(shape = 1, alpha = .3) + 
  geom_vline(aes(xintercept = as.POSIXct(paste(1, 1, 2019, sep = "-" ), format = "%u-%U-%Y" )), linetype = 2) +
  geom_vline(aes(xintercept = as.POSIXct(paste(1, 1, 2020, sep = "-" ), format = "%u-%U-%Y" )), linetype = 2) +
  geom_vline(aes(xintercept = as.POSIXct(paste(1, 42, 2019, sep = "-" ), format = "%u-%U-%Y" )), color = "purple") +
  geom_vline(aes(xintercept = as.POSIXct(paste(1, 12, 2020, sep = "-" ), format = "%u-%U-%Y")), color = "red") +
  theme_minimal() +
  theme(axis.text.x = element_text(angle = 90, size = 7)) +
  labs(x = "Fecha", y = "N", color = "Edad")

g4 <- dat.pres %>% 
  group_by(date_wk, codprestacion, prevision) %>%
  summarise(n_prestacion = sum(n_prestacion, na.rm = T)) %>%
  ggplot(aes(x = date_wk, y = n_prestacion, color = prevision)) +
  geom_line(alpha = .3) +
  geom_smooth(span = 0.1, se = F) +
  geom_point(shape = 1, alpha = .3) + 
  geom_vline(aes(xintercept = as.POSIXct(paste(1, 1, 2019, sep = "-" ), format = "%u-%U-%Y" )), linetype = 2) +
  geom_vline(aes(xintercept = as.POSIXct(paste(1, 1, 2020, sep = "-" ), format = "%u-%U-%Y" )), linetype = 2) +
  geom_vline(aes(xintercept = as.POSIXct(paste(1, 42, 2019, sep = "-" ), format = "%u-%U-%Y" )), color = "purple") +
  geom_vline(aes(xintercept = as.POSIXct(paste(1, 12, 2020, sep = "-" ), format = "%u-%U-%Y")), color = "red") +
  theme_minimal() +
  theme(axis.text.x = element_text(angle = 90, size = 7)) +
  labs(x = "Fecha", y = "N", color = "Prestación")

graf <- ggarrange(g1, g2, g3, g4, ncol = 2, nrow = 2)
rm(g1, g2, g3, g4)

prest <- str_replace_all(prest, "[^[:alnum:]]", " ")
ggsave(filename = paste0("C:/Users/sflor/Dropbox/Trabajo/ANID-Covid/Analisis IMED/output/plots_prestaciones/", i, " ", prest, ".png"),
       plot = graf, device = "png", width = 9, height = 6, dpi = 300) 
rm(graf, dat.pres, prest)
  
}
```

